# 求助版主或注师一个问题！！！

提问人：王也 时间：2011-05-20 17:37:48
工业制造企业把其企业信息化建设费用当成研发支出可行吗？能否说说您们的看法及其理由？谢谢先！

回答人：chenyiwei
比较难。主要是工业制造企业研发这类系统一般是内部管理使用，一般不会将其商业化或者寻求其他经济利益，这样就可能导致“无形资产产生经济利益的方式”这一点较难取得直接证据加以证明，因为通过改善管理、提高效率取得的效益是间接的，难以直接用货币计量。